臺灣嘉義地方法院刑事判決
111年度原易字第1號
公  訴  人  臺灣嘉義地方檢察署檢察官
被      告  汪靜雅



選任辯護人  曾翔律師
上列被告因詐欺案件，經檢察官提起公訴（110年度偵字第8863
號），本院判決如下：
    主  文
汪靜雅無罪。
    理  由
一、公訴意旨略以：被告汪靜雅可預見如幫不詳之人裝設數位式
    移動節費器設備(Digital Mobile Trunk，下稱DMT機台)，
    該人可能是要利用該設備以遂行詐欺取財犯罪，竟基於縱使
    此一結果發生亦不違背其本意之不確定故意，於民國110年7
    月14日開始，經由網路應徵，與真實姓名年籍不詳，暱稱為
    「溫心怡」及「湯經理」之成年人（無證據證明為3人以上
    ）約定，由其代為架設DMT機台設備，每月則可獲得新臺幣(
    下同)2萬8,000元之報酬，被告即依「湯經理」之指示，在
    嘉義市○區○○路00號3樓，架設DMT機台設備，並設定遠端程
    式及定時開機、關機，確保該設備電源及網路暢通，以供詐
    騙集團電信話務人員透過上述設備發話詐騙不特定之人。嗣
    真實姓名不詳，所屬「湯經理」之詐欺集團成員即於110年9
    月4日開始，以門號0000000000號行動電話，撥打電話予下
    列之人：
(一)於110年9月4日18時許，向告訴人陳贊富佯稱：為其朋友林
    珈生，需錢孔急云云，使告訴人陳贊富陷於錯誤，於110年9
    月8日13時21分許，依指示轉帳新臺幣（下同）20萬元，至
    詐欺集團成員所指定之中華郵政股份有限公司帳號000-0000
    0000000000號帳戶。
(二)於110年9月4日13時許，向被害人葉耀合佯稱：為其友人，
    需錢孔急云云，使被害人葉耀合陷於錯誤，於110年9月7日
    某時許，依指示轉帳10萬元至詐欺集團成員所指定之國泰世
    華商業銀行帳號000-000000000000號帳戶。嗣警方於110年9
    月16日16時45分許，徵得被告同意，前往嘉義市○區○○路00
    號3樓同意搜索而查獲，並扣得DMT機台2台等物，因認被告
    涉犯刑法第339條第1項之詐欺取財罪嫌。
二、犯罪事實應依證據認定之，無證據不得認定犯罪事實；又不
    能證明被告犯罪者，應諭知無罪之判決，刑事訴訟法第154
    條第2項、第301條第1項分別定有明文。檢察官就被告犯罪
    事實，應負舉證責任，並指出證明之方法，為刑事訴訟法第
    161條第1項所明定。是倘其所提出之證據，不足為被告有罪
    之積極證明，或其闡明之證明方法，無從說服法院形成被告
    有罪之心證，基於無罪推定之原則，自應為被告無罪之諭知
    （最高法院110年度台上字第4043號判決意旨參照）。
三、公訴人認被告涉犯刑法第339條第1項之詐欺取財罪嫌，無非
    係以被告之供述、告訴人陳贊富、被害人葉耀合於警詢時之
    證述、玉山銀行新臺幣匯款申請書、雙向通聯紀錄、搜索扣
    押筆錄暨扣押物品目錄表、被告與「湯經理」之LINE對話截
    圖、現場照片、扣案物品照片、被告收受薪水明細之手機截
    圖、網路列印資料等，為主要論據。
四、訊據被告固供承有經由網路應徵工作，並依「湯經理」指示
    取得DMT機台，在嘉義市○區○○路00號3樓架設DMT機台設備、
    下載程式、開機、關機，惟堅詞否認有何詐欺取財之犯行，
    辯稱：我原本在遊藝場工作，因疫情關係結束工作，遂在FA
    CEBOOK（下稱臉書）找工作，對方說要在嘉義設辦公室，叫
    我看一下有沒有適合的地點，之後他叫我申請網路、買WIFI
    分享器、線材及其他東西，並跟我說要將公司使用的設備放
    在我這，等到找到辦公室後，再拿去辦公室使用，他問我有
    沒有電腦，我說有，所以他只給我兩台機器，叫我裝在電腦
    上，然後叫我下載APP讓他遠端操控電腦使用，他只有跟我
    說這兩台機器公司會用到，沒有說要做什麼使用，他也只有
    透過通訊軟體，叫我重開電腦或把DMT機台關掉、打開，其
    他時間就是叫我用LINE上下班打卡。當時疫情嚴重，大家都
    沒辦法上班，我沒想那麼多，我完全不知道對方會用DMT機
    台做為詐騙工具，我是直到警察來家裡搜索，警察跟我說的
    時候，才知道這個DMT機台是用來詐騙的工具等語。
五、經查：
(一)被告係依「湯經理」之指示，於110年7月起陸續申請寬頻網
    路，購買線材、WIFI分享器等器具，取得「湯經理」所寄送
    之DMT機台及線材，並將DMT機台接在電腦上，於電腦安裝遠
    端程式，由「湯經理」進行遠端操作，其復不定時將電腦、
    網路設備開機、關機等情，此經被告於警詢、偵訊、本院準
    備程序及審理時所供承（見嘉市警二偵字第1100703727號卷
    ，下稱警卷，第1-10頁；111年度偵字第8863號卷，下稱偵
    卷，第21-22、83-85頁；111年度原易字第1號卷，下稱原易
    卷，卷二第179-180、360-365頁），並有自願受搜索同意書
    、搜索、扣押筆錄、扣押物品目錄表各1份、黃色空軍1號寄
    貨單2份、藍色空軍1號寄貨單、被告與「湯經理」之LINE對
    話截圖各1份、現場及扣案物品照片10張（見警卷第61-66、
    81-89頁；原易卷卷二第113-172頁），另有DMT機台2台扣案
    可證，是此部分之事實，堪予認定。
(二)詐欺集團成員於110年9月4日，透過上開DMT機台設備，以00
    00000000號行動電話門號，分別撥打電話給告訴人陳贊富、
    被害人葉耀合，佯稱為其等友人，需錢孔急云云，使其等陷
    於錯誤，告訴人陳贊富於110年9月8日13時21分許，依指示
    轉帳20萬元至詐欺集團成員所指定之中華郵政股份有限公司
    帳號000-00000000000000號帳戶，被害人葉耀合於110年9月
    7日依指示轉帳10萬元，至詐欺集團成員所指定之國泰世華
    商業銀行帳號000-000000000000號帳戶等情，亦據告訴人陳
    贊富、被害人葉耀合於警詢時證述明確（見警卷第14-20頁
    ），並有臺中市政府警察局第五分局水湳派出所受理各類案
    件紀錄表、受(處)理案件證明單、受理詐騙帳戶通報警示簡
    便格式表、彰化縣警察局和美分局大霞派出所受理詐騙帳戶
    通報警示簡便格式表、受理各類案件紀錄表、受(處)理案件
    證明單各1份、內政部警政署反詐騙諮詢專線紀錄表、金融
    機構聯防機制通報單各2份、玉山銀行新臺幣匯款申請書、
    雙向通聯紀錄各1份存卷可查（見警卷第21-28、30-60頁）
    ，足認被告依「湯經理」指示，所架設之DMT機台設備，遭
    詐欺集團成員做為詐騙告訴人陳贊富、被害人葉耀合之工具
    ，但此部分之客觀事實，仍不足以證明本件被告於為上開行
    為時，能夠預見並具有與詐欺集團成員共同為詐欺取財之不
    確定故意，仍應有其他證據始能佐證。
(三)被告於警詢時供稱：當時我在臉書看到有人在應徵工作，我
    依對方指示加對方為LINE好友，第一個跟我接觸的是「元定
    實業有限公司」（下稱元定公司）的人事主管「溫心怡」，
    對方告訴我已經錄取了，安排我的主管「湯經理」（LINE暱
    稱「Tom」、「Tom ya」）以通話方式請我申裝網路，並寄
    設備給我，我於110年7月31日、9月2日在嘉義市○○路0000號
    空軍一號領取設備，另外的線材則於110年8月3日、8月5日
    、8月6日在嘉義市後火車站的置物櫃領取，「湯經理」在8
    月2日用向日葵軟體遠端操作我的電腦安裝那些設備的軟體
    ，於8月3日「湯經理」指示我將機台安裝好，之後就依對方
    指示開關機，有時有狀況，「湯經理」會請我再開一次遠端
    ，讓他重新操作設備。硬體部份是我依「湯經理」指示安裝
    ，軟體部分則是他使用遠端操縱等語（見警卷第1-3頁），
    並提出僱用契約書、臉書求才貼文、Messenger、LINE對話
    紀錄為證（見原易卷卷二第109-172頁）：
　1.依卷內臉書求才貼文（見原易卷卷二第109頁），係由臉書
    暱稱「陳佳妤」之人，張貼元定公司徵求記帳人員/助理工
    作，對於工作地點、時間、內容、薪資待遇、福利等均有說
    明，並要求求職者準備履歷後私訊；而被告於110年7月12日
    以臉書Messenger傳送訊息給「陳佳妤」，除傳送上開求才
    貼文截圖詢問是否還有職缺外，復傳送履歷電子檔給「陳佳
    妤」，經「陳佳妤」要求其提供LINE帳號，表示翌日將由主
    管與其聯絡，其即提供LINE帳號給「陳佳妤」，翌（13）日
    即由「溫心怡」以LINE主動聯繫被告等情，有被告與「陳佳
    妤」之Messenger對話紀錄、與「溫心怡」之LINE對話紀錄
    各1份在卷可參（見原易卷卷二第109-113頁）。
　2.依卷附被告與「溫心怡」、「湯經理」之LINE對話紀錄（見
    原易卷卷二第111-172頁）：
　⑴「溫心怡」以LINE與被告聯絡時，除向被告表示公司之統一
    編號為「00000000」號，請被告可以先去了解看看，如要應
    徵再告知即可，於被告表示要應徵之後，提供LINE暱稱「To
    m」之個人檔案給被告，並傳送元定公司之僱用契約書給被
    告，被告則於填載完畢後拍照回傳，及與LINE暱稱「Tom」
    聯絡，稱呼「Tom」為「湯經理」；又依被告所回傳之僱用
    契約書內容（見原易卷卷二第107頁），其上甲方記載為元
    定公司，負責人為曾張阿珍，統一編號為00000000號，地址
    為臺中市外埔區臺中市○○區○○路0段0號，並蓋有公司大小章
    於上，就契約內容則載明工作時間為星期一至星期五9時至1
    7時30分、報酬為每個月2萬7,000元，並有請假、應負責任
    等說明，及契約未盡事宜，依「勞動基準法」及相關規定等
    相關契約條款，堪認被告確實係為應徵工作，才與「陳佳妤
    」、「溫心怡」、「湯經理」等人聯繫。
　⑵「湯經理」一開始即告知安排被告於7月14日入職，並說明上
    班相關規定、打卡、請假、離職等、服裝儀容、不宜兼職等
    流程，並表示「我會根據當地業務來進行安排跟你溝通工作
    事項」、「我會提早半個小時通知你」、「在未通知之前可
    以安排自己的事」等語，被告即固定於上午、下午傳送訊息
    上下班打卡，而「湯經理」亦以語音通話、傳送訊息等方式
    ，逐步指示被告工作內容，被告即依「湯經理」指示傳送房
    屋照片、租金、網路費用等照片資料、申辦安裝網路、購買
    相關物品、領取「湯經理」寄送之設備、於電腦安裝向日葵
    設備、檢查設備線路、重新開啟網路、設備等工作（見原易
    卷卷二第113-172頁)，是被告辯稱其係依「湯經理」指示工
    作，亦非無據，堪認為實。
  3.現今社會徵才之方式多元，除刊登於報章雜誌、派報外，亦
    常以網際網路刊登訊息，而工作內容除須前往公司、工廠工
    作外，亦不乏在家以網際網路聯繫工作，例如網路購物、網
    路工程師等，且於嚴重特殊傳染性肺炎流行期間，在家或異
    地工作更屬頻繁，縱有高學歷之人，如不曾有類似之工作或
    求職經驗，亦難判斷其所應徵工作內容是否如同與徵才者所
    稱工作內容相符，或者工作內容是否合法：
　⑴被告係因應徵工作為由而與「陳佳妤」、「溫心怡」、「湯
    經理」聯繫，業如前述，而依其等對話內容等節，「陳佳妤
    」、「溫心怡」、「湯經理」均係灌輸其等為合法公司之訊
    息給被告，除要求被告提供履歷表外，並傳送僱用契約書讓
    被告簽立後回傳，與一般公司徵才時要求應徵者先提出履歷
    表，錄取後簽立相關勞動契約書等程序上並無二致，則被告
    相信其所應徵之公司及工作係合法，亦無違背常理之處。
　⑵被告於本院審理時供稱：當時因為疫情關係，連遊藝場都關
    了，我才找這份工作，他們跟我說他們在嘉義還沒有設辦公
    室，叫我在嘉義這邊看一下哪裡有適合的地點，並有告知價
    位，我就在網路上找尋後傳送給他，等到疫情緩和，我找到
    辦公室後，再到辦公室工作，我想因為疫情大家都在家工作
    ，他這樣跟我說，我就相信。「湯經理」寄給我的這兩台DM
    T機台，他跟我說這是公司要用的設備，到時候辦公室找到
    了，要拿到辦公室用，要先放在我這邊使用；也因為沒有辦
    公室，而設備需要使用電腦，所以「湯經理」叫我辦網路，
    他一開始就問我有沒有電腦，我說有，他再把設備寄過來給
    我，他透過通訊軟體的電話跟我講如何架設，叫我開關機，
    星期六、日不用上班，他完全沒有說這兩台DMT機台功能為
    何，只有說公司會用到，電腦連接DMT機台後，操作都是由
    他們那邊進行，我完全看不懂他們在做甚麼等語（見原易卷
    卷二第362-365頁），表示對方係以要於嘉義設點及疫情關
    係為由，先要求被告找尋可以嘉義設置辦公室之地點，並告
    知被告可先在家工作，進而將DMT機台等器具寄送給被告，
    請被告申辦寬頻網路並裝設DMT機台於電腦及連結網路，以
    利其遠端操作，至於該DMT機台功能為何，「湯經理」等人
    遠端操作進行何種作業等，其均不知悉。
　⑶證人即被告前男友黃暐竣於本院審理時證稱：110年7月至9月
    間，我與被告同居在嘉義市○區○○路00號3樓，當時她因為遊
    藝場的工作沒做了，就在網路上找工作，她說這份工作是類
    似助理的工作，對方一開始叫她找辦公室，她後來在家工作
    ，我不清楚她的工作內容為何。我有看過扣案的2台DMT機台
    ，被告說是她主管寄來的，是工作要用，被查獲前我不知道
    扣案DMT機台是做何用途，就我所知，被告一定不知道扣案D
    MT機台是做何用途，因為她是要找一個正常的工作等語（見
    原易卷卷二第328-331頁），亦表示其與被告均不知悉扣案D
    MT機台用途為何，與被告上開所辯相同。
　⑷證人即承辦員警王浩倫於本院審理時證稱：本件是我承辦，1
    10年9月16日我有參與搜索，有報請檢察官指揮偵辦。本件
    我們有先做通訊監察，綁定SIM卡之後，我們持手持訊號機
    去偵測DMT機台的網路訊號位置，發現被告居處外面訊號是
    最強的，當時我們跟1樓便當店老闆表明身分，問他樓上是
    否有人，他說3樓有，就帶我們上樓。我們敲門後被告開門
    ，我們跟她說我們的身分，她沒有抗拒，完全配合，同意我
    們搜索。我們一開門就可以看到這兩台DMT機台放在床旁，
    而被告說她是在網路找類似行政助理或秘書的工作，人家把
    機器寄過來，她就負責上班、開機、關機，她不知道這個機
    器是幹嘛的，就帶我們去看機器，除了DMT機台之外沒有其
    他可疑的犯罪物品，她也有提供對話紀錄給我等語（見原易
    卷卷二第332-347頁），稱被告並未刻意隱藏DMT機台架設位
    置，且配合員警入內搜索，並表示DMT機台係其應徵工作時
    對方寄送過來，其不知悉DMT機台功能為何，並提供對話紀
    錄。
　⑸扣案之DMT機台2台，均為黑色長方形，每台各裝有數支天線
    ，外觀如同一般WIFI分享器，有照片2張附卷足參（見警卷
    第85頁）：
　①證人王浩倫於本院審理時證稱：我之前都是在上課中看到DMT
    機台照片，沒有看過實體，這是第一次看到實體。DMT機台
    是香港公司做的產品，它有網路天線，通常外面就是一個鐵
    窗格，會有一些訊號燈。DMT機台前身叫做節費器，就是它
    利用網路的方式打電話，不用繳通話費，所以這機台一開始
    是由廣告公司開發用來打廣告電話，原意不是用來詐騙，但
    事後變成詐騙集團拿來使用等語（見原易卷卷二第335-340
    頁）。
　②目前實務上常見詐欺集團成員利用收購或詐騙以取得他人金
    融帳戶、行動電話門號，再以此做為工具，由機房人員撥打
    電話或利用網路詐騙他人，於他人匯款至金融帳戶或備齊現
    金後，由車手持提款卡提領款項或直接取得被害人交付支現
    金等犯罪手段，業經新聞媒體廣為報導，而DMT機台原本係
    用以做為通話節費使用，近年才遭詐欺集團成員用以做為詐
    騙使用，甚至於偵查刑事案件之證人王浩倫，亦係在上課時
    ，才經由照片知悉DMT機台樣貌，且於本次搜索時才親眼見
    到實體，業如證人王浩倫證述如前，由此可知，DMT機台並
    非一般人所知悉並使用之電子設備，如非具有資訊、通訊、
    警察等相關專業人士或有使用經驗者，實難接觸、見到DMT
    機台樣貌，更罔論能夠知悉DMT機台名稱、功能為何，而能
    知悉或預見DMT機台設備能夠利用做為詐騙之工具。
　③被告於本院審理時供稱：我是高中幼保科肄業，我做過飲料
    店、餐廳外場、遊藝場櫃台等工作，本案之前我沒有申請過
    網路寬頻、安裝網路分享器的經驗等語（見原易卷卷二第32
    9、364頁），參以卷內被告與「湯經理」之對話內容中（見
    原易卷卷二第113-172頁），「湯經理」亦未傳送任何關於
    架設DMT機台設備之目的、功能為何之訊息給被告，而被告
    在校所學及先前工作內容，均與電信設備或資訊業無關，甚
    至連申請網路、安裝WIFI分享器等經驗均無，實難認定其有
    何特殊原因，致其知悉或可預見其所收到之DMT機台功能、
    作用為何，及詐欺集團成員將使用DMT機台做為撥打電話詐
    騙他人之工具，仍裝設DMT機台設備，而有與詐欺集團成員
    為詐騙他人之直接故意或不確定故意。
　⑹被告於警詢時供稱：對方告訴我月薪2萬8,000元，我於110年
    7月28日先領取器材費3,000元，於110年8月10日領1萬8,000
    元，於110年9月12日領3萬元，其中多出來的2,000元是湯經
    理要買線材使用的，我迄今領取的薪資是4萬6,000元等語（
    見警卷第4頁），對照其與「湯經理」之LINE對話紀錄及被
    告於中國信託商業銀行（下稱中國信託）帳戶交易明細，「
    湯經理」係於110年7月28日19時56分、8月10日18時16分、9
    月12日1時58分，以存款機存入3,000元、1萬8,000元、3萬
    元至被告中國信託帳戶（見原易卷卷二第111-172、203-206
    頁）相符，雖依其僱用契約書所載（見原易卷卷二第107頁
    ），其薪資為每月2萬7,000元，與其於警詢所述月薪為2萬8
    ,000元有所差異，惟如依其於7月14日入職，至9月12日發薪
    之日尚未滿2個月，不論其月薪為2萬8,000元或2萬7,000元
    ，其領取1個多月共計4萬6,000元之薪資，並無違背常情之
    處。雖被告中國信託帳戶內，除上開3筆款項外，另有多筆
    以存款機存入之款項，然此係供證人黃暐竣之債務人還款時
    匯入使用，此經被告於本院準備程序時供述及證人黃暐竣於
    本院審理時證述綦詳（見原易卷卷二第229、328-332、335
    頁），並有LINE對話紀錄1份存卷可參（見原易卷卷二第307
    -315頁），故不能因被告金融帳戶有多筆款項存入，而認款
    項與詐欺有關，遽認被告有與詐欺集團成員勾結並進行分工
    。
　⑺本院依「溫心怡」、「湯經理」、元定公司等名詞做為關鍵
    字，查詢近年來之檢察書類資料，其中不乏有人於臉書社團
    發現張貼之徵才廣告，進而與LINE暱稱「溫心怡」、「TOM
    」等人聯絡，對方傳送公司合約書，並說明上下班打卡規則
    ，要求應徵者找尋辦公室等，之後要求應徵者提供金融帳戶
    ，並提領帳戶內其他人匯入之款項後交給指定之人等，而使
    應徵者遭被害人提告詐欺取財、洗錢等罪嫌，然應徵者多以
    無證據證明有與詐欺集團成員間具詐欺取財、洗錢之犯意聯
    絡為由，為不起訴處分：
　①此有臺灣基隆地方檢察署檢察官110年度偵字第6232、7794號
    不起訴處分書、同檢察署檢察官110年度偵字第5196、5204
    、5205、7504號不起訴處分書、同檢察署檢察官111年度偵
    字第544號不起訴處分書、臺灣臺中地方檢察檢察官110年度
    偵字第34256號不起訴處分書、臺灣彰化地方檢察署檢察官1
    10年度偵字第12675號不起訴處分書、臺灣臺南地方檢察署
    檢察官110年度偵字第18358號不起訴處分書、同檢察署檢察
    官110年度營偵字第2387號不起訴處分書、同檢察署檢察官1
    10年度營偵字第2285號不起訴處分書、臺灣高雄地方檢察署
    檢察官110年度偵字第20050、21287、24454號不起訴處分書
    、同檢察署檢察官110年度偵字第20541、21815號不起訴處
    分書、同檢察署檢察官110年度偵字第24062號不起訴處分書
    、同檢察署檢察官110年度偵字第26585號不起訴處分書、臺
    灣屏東地方檢察署檢察官110年度偵字第9440、11330號不起
    訴處分書、臺灣嘉義地方檢察署檢察官110年度偵字第7702
    號不起訴處分書、同檢察署檢察官110年度偵字第8464、106
    26號不起訴處分書各1份存卷可查（見原易卷卷一第25-94頁
    ）。
　②本院調閱其中臺灣嘉義地方檢察署110年度偵字第7702號卷宗
    ，該案被告林宜君所提出之對話紀錄中及相關資料（見原易
    卷卷一第119-215頁），除「湯經理」係交代林宜君將匯入
    其帳戶內之款項提領出來，與本件「湯經理」係指示被告裝
    設DMT機台設備不同外，其餘從「陳佳妤」於網路張貼求才
    貼文，「溫心怡」傳送元定公司僱用契約書、「湯經理」告
    知工作規則、上下班打卡、注意事項、要求對方找尋合適之
    辦公室等對話模式，均與本案如出一轍；另調閱臺灣臺南地
    方檢察署110年度營偵字第2387號卷宗，其中該案被告吳佩
    真所提出之對話紀錄及相關資料中（見原易卷卷一第239-28
    7頁），除「湯經理」係交代吳佩真將匯入其帳戶內之款項
    提領出來，與本件「湯經理」係指示被告裝設DMT機台設備
    不同，以及徵才公司為「椿田有限公司」，與被告應徵之公
    司為元定公司不同外，就「溫心怡」告知公司統一編號、傳
    送僱用契約書、「湯經理」告知工作規則、上下班打卡、注
    意事項、要求對方找尋合適之辦公室等對話模式均與本件被
    告相同，甚至在僱用契約書內容中，除公司及薪資不同外，
    其餘契約內容均一字不差。顯然詐欺集團係透過求才廣告，
    使人誤信係合法正當之公司在徵人，進而應徵工作，再以各
    種話術使應徵者誤信其等係依公司主管指示從事正當工作，
    而利用應徵者提供金融帳戶並領款（如上開另案被告吳佩真
    、林宜君），或是利用應徵者提供場所並架設設備（如本件
    被告）而遂行詐欺取財犯行；更不能僅因被告係因「湯經理
    」要求架設DMT機台設備並獲有報酬，與前開不起訴處分書
    所載之被告係經「湯經理」指示提供金融帳戶並提領帳戶內
    的款項給他人之工作內容不同，即遽認被告當應能知悉或預
    見其工作內容與詐騙有關。
　⑻至於證人王浩倫於本院審理時固證稱：我們在樓下時，不知
    道是誰可能有跟被告說警方如何，所以她有做關機的動作，
    我們一到樓上後，就發現機器被關機，所以我們開機時，資
    料差不多被消除了等語（見原易卷卷二第340頁），然其亦
    證稱：我於9月9日聲請通訊監察，可偵測到DMT機台開機、
    關機，也可以偵測到撥打的電話，我們進行搜索之前，監聽
    過程中，發現有短暫關機、關機的情形，例如9月12日12時5
    2分開機、同日12時55分關機，至於我們去搜索時，發現有
    收不到訊號的情形，因為可以遠端關機，也可以由被告關機
    ，沒有辦法肯定是何人關機等語（見原易卷卷二第342-342
    頁），是證人王浩倫雖於110年9月16日前往被告居處時，雖
    有發現DMT機台有關機之情形，惟因DMT機台亦可能係因「湯
    經理」等詐欺集團成員利用遠端操作而關機，不能因此認定
    係被告知悉員警將至，故意將DMT機台關機，進而對被告為
    不利之認定。
六、綜上所述，本案被告雖確有裝設DMT機台設備之行為，但DMT
    機台功能尚非一般人所能知悉，且依被告與「陳佳妤」、「
    溫心怡」、「湯經理」等人之對話紀錄、互動過程、被告之
    智識程度、工作經驗等，均無法證明被告知悉或得預見其所
    領取之DMT機台、其依「湯經理」指示所做之架設DMT機台設
    備等，均以詐欺有關，而具有詐欺取財之直接故意或不確定
    故意，是檢察官所舉之上揭證據，均不足以證明被告確有詐
    欺取財之犯意與犯行，則被告犯罪既屬不能證明，依前揭規
    定及說明，自應為無罪之諭知。
據上論斷，應依刑事訴訟法第301條第1項前段，判決如主文。
本案經檢察官李昕諭提起公訴，檢察官劉達鴻、陳則銘到庭執行
職務。
中　　華　　民　　國　　111 　年　　12　　月　　12　　日
                  刑事第二庭    審判長法　官  林正雄
                                      法  官  官怡臻
                                      法  官  吳育汝
以上正本證明與原本無異。
如不服本判決應於收受判決後20日內向本院提出上訴書狀，並應
敘述具體理由；其未敘述上訴理由者，應於上訴期間屆滿後20日
內向本院補提理由書（均須按他造當事人之人數附繕本）「切勿
逕送上級法院」。告訴人或被害人如對於本判決不服者，應具備
理由請求檢察官上訴，其上訴期間之計算係以檢察官收受判決正
本之日期為準。
中　　華　　民　　國　　111 　年　　12　　月　　12　　日
                                      書記官  黃士祐